最高法院刑事判決　　　　　　一○○年度台上字第六七二四號
上　訴　人　台灣高等法院花蓮分院檢察署檢察官
被　　　告　林進好
上列上訴人因被告強盜等罪案件，不服台灣高等法院花蓮分院中
華民國一○○年十月十四日第二審判決（一○○年度上訴字第一
二九號，起訴案號：台灣台東地方法院檢察署九十九年度偵字第
一四五一、一六二○號），提起上訴，本院判決如下：
    主  文
上訴駁回。
    理  由
一、傷害致人重傷罪部分：
按刑事訴訟法第三百七十七條規定，上訴於第三審法院，非以判
決違背法令為理由，不得為之。是提起第三審上訴，應以原判決
違背法令為理由，係屬法定要件。如果上訴理由書狀並未依據卷
內訴訟資料，具體指摘原判決不適用何種法則或如何適用不當，
或所指摘原判決違法情事，顯與法律規定得為第三審上訴理由之
違法情形，不相適合時，均應認其上訴為違背法律上之程式，予
以駁回。本件原判決撤銷第一審關於傷害致人重傷罪部分不當之
判決，改判諭知被告林進好無罪，併應令入相當處所施以監護五
年。已詳敘憑以認定之理由。並對如何認定：行政院衛生署台東
醫院司法精神鑑定報告書具有證據能力；證人邱駿杰、魏豊裕係
不具專業知識之人，彼等所為外觀、片段之記憶，不足據以認定
被告有判斷不法之意識能力及依其判斷而為行為之控制能力，而
謂被告具有刑事法上之責任能力，或因精神障礙，致其辨識行為
違法或依其辨識而行為之能力顯著減低；被告確有傷害致人重傷
之犯行，惟被告行為時具有精神分裂症之精神障礙，其為本件犯
行時，主觀上已欠缺不能辨別其行為違法之能力，對其行為施以
刑罰，已難達成社會防衛目的，依刑法第十九條第一項規定，其
行為不罰；均已依據卷內資料予以說明。從形式上觀察，原判決
並無任何違背法令之處。查檢察官在原審並未聲請傳訊行政院衛
生署台東醫院之鑑定人，原審未予調查及傳訊，要難謂有應於審
判期日調查之證據未予調查之違法。上訴意旨未依據卷證資料，
具體指摘原判決如何違背法令，置原判決之論敘於不顧，徒為事
實上之爭執，並對原審採證認事之職權行使，任意指摘，難謂已
符合首揭法定上訴要件。其此部分上訴違背法律上之程式，應予
駁回。
二、準強盜罪部分：
按妥速審判法第九條第一項規定，除同法第八條情形外，第二審
法院維持第一審所為無罪判決，提起上訴之理由，以該判決所適
用之法令牴觸憲法、違背司法院解釋或違背判例者為限。同條第
二項並明定刑事訴訟法第三百七十七條至第三百七十九條、第三
百九十三條第一款規定，於前項案件之審理，不適用之。是檢察
官對於上開案件提起第三審上訴，應以原判決違背妥速審判法第
九條第一項各款所列事項為理由，係屬法定要件。如果上訴理由
書狀並未具體指摘原判決有何該等事項之違法情形，其上訴即屬
違背法律上之程式，應予駁回。本件原判決撤銷第一審關於被告
準強盜罪無罪部分之判決，改判仍諭知被告無罪，與上開無罪部
分併諭知應令入相當處所施以監護五年。檢察官提起第三審上訴
，對於原判決此部分究竟有何適用之法令牴觸憲法、違背司法院
解釋或違背判例等情事，未置一詞指摘，僅漫稱原審未究明鑑定
報告、證人證詞、被告自白間之矛盾，以鑑定報告之結論，認定
被告為本件犯行時，主觀上已欠缺不能辨別其行為違法能力，有
應於審判期日調查之證據而未予調查之違法等語，難謂符合首揭
第三審上訴之法定要件。其此部分上訴為違背法律上之程式，應
併予駁回。
據上論結，應依刑事訴訟法第三百九十五條前段，判決如主文。
中    華    民    國  一○○  年   十二   月    一    日
                      最高法院刑事第十庭
                          審判長法官  陳  世  淙  
                                法官  陳  東  誥  
                                法官  何  菁  莪  
                                法官  施  俊  堯  
                                法官  洪  曉  能  
本件正本證明與原本無異
                                      書  記  官  
中    華    民    國  一○○  年   十二   月    五    日
                                                      Ｅ